【裁判字號】    99,簡上,326
【裁判日期】    990531
【裁判案由】    詐欺
【裁判全文】
臺灣桃園地方法院刑事判決             99年度簡上字第326號
上  訴  人
即  被  告  甲○○
上列上訴人因詐欺案件，不服本院刑事庭民國99年2 月26日98年
度桃簡字第3727號第一審刑事簡易判決（聲請簡易判決處刑案號
：98年度偵字第17994 號），提起上訴，本院管轄之第二審合議
庭判決如下：
    主      文
上訴駁回。
    事實及理由
一、本件經本院審理結果，認原審以被告甲○○犯刑法第30條第
    1 項前段、第339 條第1 項之幫助詐欺罪，判處有期徒刑4
    月，並准以新臺幣（下同）1,000 元折算1 日易科罰金，經
    核其認事用法及量刑均無不當，應予維持，並引用第一審刑
    事簡易判決書及聲請簡易判決處刑書記載之事實、證據及理
    由（如附件）。
二、被告上訴意旨略以：伊承認係因缺錢，為取得2 萬元之代價
    ，才會將帳戶存摺、金融卡及金融卡密碼交予他人使用，惟
    希望鈞院念及伊家中經濟狀況不佳，一方便要照顧外婆，一
    方面要幫忙母親繳房租，而原審量刑過重，希望鈞院能從輕
    量刑等語。
三、按法官於有罪判決如何量處罪刑，為實體法賦予審理法官裁
    量之刑罰權事項，法官行使此項裁量權，自得依據個案情節
    ，參酌刑法第57條所定各款犯罪情狀之規定，於法定刑度內
    量處被告罪刑；除有逾越該罪法定刑或法定要件，或未能符
    合法規範體系及目的，或未遵守一般經驗及論理法則，或顯
    然逾越裁量，或濫用裁量等違法情事之外，自不得任意指摘
    其量刑違法（最高法院80年臺非字第473 號、75年臺上字第
    7033號、72年臺上字第6696號、72年臺上字第3647號判意旨
    可資參照）。準此，法官量刑，如非有上揭明顯違法之情事
    ，自不得擅加指摘其違法或不當。經查，本件原審審酌被告
    提供帳戶予他人使用，助長詐欺取財集團之猖獗，並使犯罪
    之追查趨於複雜，對社會及金融秩序影響甚鉅，及其犯罪之
    動機、目的、手段、素行、生活狀況、智識程度暨犯後否認
    犯罪態度等一切情狀，量處被告有期徒刑4 月，並准以1 千
    元折算1 日易科罰金，經核並無不合，量刑亦甚妥適。上訴
    人以伊家中經濟狀況不佳，一方便要照顧外婆，一方面要幫
    忙母親繳房租，原審量刑過重，希望從輕量刑為由，提起
    本件上訴，揆諸上開說明，並不可採，其上訴無理由，應予
    駁回。末查，被告甲○○於98年間，另因詐欺案件，經臺灣
    臺中地方法院於99年1 月29日以99年度中簡字第334 號判決
    判處有期徒刑2 月確定，尚未執行完畢，有臺灣高等法院被
    告前案紀錄表1 份在卷可憑，依法尚不宜宣告緩刑，併予敘
    明。
據上論斷，應依刑事訴訟法第455 條之1 第1 項、第3 項、第36
8 條、第373 條，判決如主文。
本案經檢察官黃怡菁到庭執行職務。
中    華    民    國    99    年    5     月    31    日
                  臺灣桃園地方法院刑事第八庭
                      審判長法  官  林惠霞
                            法  官  葉藍鸚
                            法  官  張明儀
以上正本證明與原本無異。
本件不得上訴。
                            書記官  邱仲騏
中    華    民    國    99    年    5     月    31    日

司法院資訊處製作；財團法人民間司法改革基金會備份。
